臺灣新北地方法院刑事裁定
111年度撤緩字第335號
聲  請  人  臺灣新北地方檢察署檢察官
受  刑  人  陳苡恩






上列聲請人因受刑人詐欺案件，聲請撤銷緩刑（111年度執聲字
第2130號），本院裁定如下：
    主  文
陳苡恩於臺灣臺北地方法院一百一十年度原簡字第五十三號判決
所受之緩刑宣告撤銷。
    理  由
一、聲請意旨略以：
　㈠受刑人陳苡恩因犯詐欺案件，經臺灣臺北地方法院（下稱臺
    北地院）於民國110年12月14日以110年度原簡字第53號（下
    稱本案；臺灣臺北地方檢察署【下稱臺北地檢署】109年度
    偵字第2195、2196、2197號）判決有期徒刑3月，緩刑2年，
    並應於判決確定日起6個月內向公庫支付新臺幣（下同）2萬
    元，於111年1月25日確定在案（下稱本案）。
　㈡受刑人於緩刑期前之110年8月10日另犯施用第二級毒品罪，
    經臺灣桃園地方法院（下稱桃園地院）於111年5月24日以11
    0年度桃原簡字第173號判處得易科罰金之有期徒刑2月，於1
    11年7月6日確定（下稱另案），依刑法第75條之1第1項第1
    款，得撤銷其緩刑之宣告。又受刑人受本案判決應於判決確
    定日起6個月內向公庫支付2萬元，經臺北地檢署以111年度
    執緩字第175號案件多次通知受刑人依判決履行，受刑人均
    置之不理，已逾繳款期限，亦已違反刑法第74條第2項第4款
    規定。
　㈢受刑人因有前述事由，足認其不知悔悟自新，原宣告之緩刑
    難收其預期效果，而有執行刑罰之必要，合於刑法第75條之
    1第1項第1款、第4款所定得撤銷緩刑宣告之原因，爰依刑事
    訴訟法第476條規定聲請撤銷緩刑之宣告等語。
二、按受緩刑之宣告而有下列情形之一，足認原宣告之緩刑難收
    其預期效果，而有執行刑罰之必要者，得撤銷其宣告：一、
    緩刑前因故意犯他罪，而在緩刑期內受6月以下有期徒刑、
    拘役或罰金之宣告確定者，刑法第75條之1第1項第1款定有
    明文。再按受緩刑之宣告而違反第74條第2項第1款至第8款
    所定負擔情節重大，足認原宣告之緩刑難收其預期效果，而
    有執行刑罰之必要者，得撤銷其宣告，刑法第75條之1第1項
    第4款定有明文。又緩刑宣告是否得撤銷，除須符合刑法第7
    5條之1第1項各款之要件外，該條並採裁量撤銷主義，賦予
    法院撤銷與否之權限，乃特於該條第1項規定實質要件為「
    足認原宣告之緩刑難收其預期效果，而有執行刑罰之必要」
    ，供作審認之標準；而所謂違反第74條第2項第1款至第8款
    所定負擔「情節重大」者，依該條增訂理由，係指受判決人
    顯有履行負擔之可能，而隱匿或處分其財產、故意不履行、
    無正當事由拒絕履行或顯有逃匿之虞等情事。末按刑事訴訟
    法第476條規定「緩刑之宣告應撤銷者，由受刑人所在地或
    其最後住所地之地方法院檢察官聲請該法院裁定之。」
三、經查：
　㈠受刑人因詐欺案件，經臺北地院於110年12月14日以110年度
    原簡字第53號判決判處有期徒刑3月，緩刑2年，並應於判決
    確定日起6個月內向公庫支付2萬元，於111年1月25日確定，
    保護管束期間自111年1月25日至111年7月24日止；受刑人另
    於緩刑期前之110年8月10日另犯施用第二級毒品罪，經桃園
    地院於111年5月24日以110年度桃原簡字第173號判處得易科
    罰金之有期徒刑2月，於111年7月6日確定等情，有各該案判
    決書及臺灣高等法院被告前案紀錄表各1份在卷可稽，此部
    分事實堪以認定。
　㈡受刑人於緩刑期間內經判處有期徒刑確定部分：
　　受刑人雖於本案緩刑期間因另案經判處有期徒刑2月確定，
    而有刑法第75條之1第1項第1款得撤銷緩刑之事由，然其所
    犯另案施用毒品案件之行為時點與本案犯行相距已約3年，
    其所犯詐欺及施用毒品罪之犯罪行為態樣、侵害法益類型亦
    有不同，尚難僅因被告於受緩刑宣告前另犯他罪，而於緩刑
    期間受有期徒刑之宣告，即認定原宣告之緩刑難收其預期效
    果，而有執行刑罰之必要。
　㈢受刑人未履行緩刑所定負擔部分：
　⒈臺北地檢署檢察官於111年3月1日發函通知受刑人應向該署執
    行科報到並向公庫支付2萬元，並向新北市○○區○○路0段00巷
    ○00○0號」為送達，然被告戶籍地址應為新北市○○區○○路0段
    00巷○00號2樓」，有臺北地檢署111年3月1日通知書、送達
    證書2份、戶役政資訊網站查詢個人戶籍資料（含異動歷程
    ）1紙在卷可佐，該次送達應非合法。嗣臺北地檢署檢察官
    又於111年8月26日發函通知受刑人應於111年9月20日向該署
    執行科報到並向公庫支付2萬元，並向受刑人上開「27號2樓
    」戶籍地址及其先前陳報之居所地址「新北市○○區○○路0段0
    0巷00號2樓」為送達，然因郵務人員於上開二址均未獲會晤
    本人或受領文書之同居人、受僱人，而將之分別寄存於新北
    市政府警察局樹林分局三多派出所、蘆洲分局五股分駐所以
    為送達，詎受刑人經合法寄存送達，均未遵期到案履行緩刑
    處分金，復經多次電話聯繫亦未能聯絡上受刑人等情，有臺
    北地檢署進行單1紙、111年8月26日通知、送達證書各2份在
    卷可稽，並經本院核閱執行卷宗屬實，足見受刑人確有違反
    本案緩刑所定負擔之情形。
　⒉本院審酌受刑人應依臺北地院110年度原簡字第53號判決諭知
    之緩刑負擔，於該判決確定後6個月內向公庫支付2萬元，受
    刑人未對前開判決提起上訴而確定，可見受刑人對前開判決
    結果甘服，且該判決其上明確記載倘被告違反上開義務，檢
    察官將聲請法院撤銷緩刑宣告之法律效果，此觀卷附上開刑
    事簡易判決之記載即明，然受刑人業經合法通知，竟仍未給
    付上開緩刑所附負擔，再參諸受刑人於本院111年11月25日
    訊問程序中所陳：我沒有在6個月內繳納2萬元是因為沒有錢
    ；入監執行前我在物流業上班，日薪1,700元，每月上班25
    日，但是我的同居男友沒有工作，要由我負擔家計等語。是
    依受刑人上開所述，其每月收入約有4萬2,500元，縱需支付
    其與男友2人之日常生活開支，於6個月內繳納2萬元（平均
    每月負擔約3,333元），尚非困難，被告顯然知悉其業受本
    案附負擔之緩刑宣告，然經合法通知未遵期報到，迄111年1
    1月2日因前述毒品案件入監執行為止，亦完全未履行本案緩
    刑所附負擔，亦未到案說明有何無法履行之原因，顯係消極
    不履行上開確定判決所定緩刑條件，堪認其違反緩刑所定負
    擔之情節重大。而緩刑所附之負擔，既係予受刑人相當程度
    之懲警以惕勵其記取教訓，詎其未確實履行負擔，實難認已
    達惕勵之效而可期受刑人日後恪遵相關法令規定之緩刑預期
    效果，因認有執行刑罰之必要。
　⒊綜上，本件聲請，核與刑法第75條之1第1項第4款之規定相符
    ，應予准許。
四、依刑事訴訟法第476條，刑法第75條之1第1項第4款，裁定如
    主文。
中　　華　　民　　國　　111 　年　　11　　月　　30　　日
                  刑事第五庭    法　官  王筱維
上列正本證明與原本無異。
如不服本裁定，應於裁定送達後五日內敘明抗告理由，向本院提
出抗告狀。
                                書記官  陳昱淇
中　　華　　民　　國　　111 　年　　12　　月　　1 　　日